【裁判字號】    99,上訴,953
【裁判日期】    991020
【裁判案由】    偽造有價證券等
【裁判全文】
臺灣高等法院高雄分院刑事判決         99年度上訴字第953號
上  訴  人
即  被  告  吳大作
選任辯護人  陳豐裕律師
上列上訴人即被告因偽造有價證券等案件，不服臺灣高雄地方法
院97年度訴字第1702號中華民國99年3 月31日第一審判決（起訴
案號：臺灣高雄地方法院檢察署94年度偵字第17445 、22421 號
），提起上訴，本院判決如下：
    主  文
原判決有罪部分撤銷。
吳大作連續犯行使偽造私文書罪，處有期徒刑貳年。扣案偽造立
展當舖之「高雄市政府當舖業許可證」彩色影印本壹張沒收。
吳大作被訴偽造有價證券並持以行使部分，無罪。
    事  實
一、吳大作自民國89年7 月18日至94年5 月24日止擔任高雄市當
    舖商業同業公會（下稱高雄當舖公會）理事長，其於附表一
    所示時間，收取附表一所示同業委託其辦理過戶（編號一、
    三、六號）、更名（編號八號），或直接讓渡給其（編號二
    、四、五、七、九、十號），而交付之當舖營利事業登記證
    、當舖業許可證、當舖店章、負責人印章、空白讓渡書、切
    結書、委託書、申請書、身份證影本等文件後，明知其收受
    附表一所示當舖所交付之前揭營利事業登記證、印鑑並未遺
    失，且未經附表一所示該等當舖負責人之同意或授權辦理登
    報遺失及辦理補發證件程序，竟基於行使偽造私文書、使公
    務員登載不實之概括犯意，上開編號一、三、六、八部分並
    基於意圖為自己不法之利益之背信概括犯意，於附表一所示
    時間，偽以附表一所示各該當舖負責人之名義，利用不知情
    報社員工，刊登如附表一所示遺失之不實聲明，以此方式連
    續偽造如附表一「報紙內容」欄所示內容之不實聲明，偽造
    該等私文書，並以該等載有偽造登報遺失廣告私文書之報紙
    ，連續於附表一所示時間，持向高雄市政府建設局（現更名
    為高雄市政府經濟發展局）辦理補發營利事業登記證而連續
    行使，使不知情高雄市政府建設局承辦公務員誤認該等證件
    果為遺失，並據以補發附表一所示各當舖之營利事業登記證
    與吳大作，足生損害於高雄市政府建設局對於當舖業管理之
    正確性，及損害於附表一所示之人權益。
二、吳大作明知已無資力，資金週轉不靈，竟基於意圖為自己不
    法所有之詐欺取財概括犯意，附表二編號一、三部分並接續
    上開為自己不法利益之背信概括犯意，連續於附表二所示時
    、地，交付如附表二「交付物品」欄所示等物，及他人交付
    委託辦理過戶（附表二編號一）、謊報遺失後補發（附表二
    編號五）及其它附表二所載營利事業登記證等物、作為借款
    之質押，以如附表二所示之詐欺方法，其中質押之附表一編
    號立展當舖、聖鑫當舖、永欣當舖、華中當舖、便利當舖、
    上立當舖、金寶當舖及茗宏當舖，均先後於附表一所時間，
    經吳大作刊登上開不實遺失聲明，以此詐術，連續向附表二
    所示陳錦周等4 人施以詐術，致其等均陷於錯誤，而陸續交
    付如附表二所示之財物，共計詐得新臺幣（下同）1,010 萬
    元。嗣因屢經催討，吳大作並未償還，且支票經遵期提示後
    亦遭退票處理，另經陳錦周、曾郭秀金、林美玲及黃恆生提
    出告訴後，始悉上開資料大部分已登報作廢，或已變更負責
    人之情。
三、緣吳大作於93年10月間，接受立展當舖原負責人劉晏甄委託
    辦理當舖過戶，而收受立展當舖營利事業登記證正本、當舖
    業許可證正本、當舖印鑑章等過戶資料，為供己私用，於附
    表二編號一所示時、地持向陳錦周質押借款後，復於附表一
    編號一所示時間登報遺失，並取得補發之立展當舖營利事業
    登記證，因劉晏甄催促辦理過戶，惟其為再持立展當舖營利
    事業登記證及當舖業許可證等證件「正本」向曾郭秀金質押
    借款（詳附表二編號五），竟基於行使偽造特種私文書之犯
    意，於93年10月間起至同年11月25日向附表二編號五曾郭秀
    金借款前某日，在不詳地點，先將立展當舖之「高雄市政府
    當舖業許可證」以彩色影印之方式，偽造立展當舖之當舖業
    許可證彩色影本特種文書1 張完成，用以表示係高雄市政府
    警察局所核發之當舖業許可證用意，於94年4 月25日上午10
    時許，利用不知情高雄當舖公會會務員蔡宜倫，持前揭偽造
    「高雄市政府當舖業許可證」彩色影本特種文書，向高雄市
    政府警察局刑警大隊查贓組（起訴書誤載為高雄市政府）辦
    理過戶程序而行使，足生損害於高雄市政府警察局刑警大隊
    查贓組對於當舖業管理之正確性、及立展當舖之權益。嗣高
    雄市政府警察局刑警大隊查贓組察覺蔡宜倫所出示之前揭「
    高雄市政府當舖業許可證」係屬偽造，而未准予辦理過戶手
    續，並循線查悉上情。
四、案經陳錦周、曾郭秀金告訴及陳奕廷、黃秀蘭、林美玲、黃
    恆生訴由高雄市政府警察局移送臺灣高雄地方法院檢察署檢
    察官偵查起訴。
    理  由
壹、證據能力部分：
一、證人黃秀蘭警詢之陳述：
    按被告以外之人於審判外之言詞或書面陳述，除法律有規定
    者外，不得作為證據，刑事訴訟法第159 條第1 項定有明文
    。查證人黃秀蘭於警詢中之陳述為傳聞證據，且其陳述與審
    判中陳述不符部分亦無較為可信之特別情況，即無同法第15
    9 條之2 之適用餘地，亦無同法第159 條之3 所規定之情事
    ，是依前揭法條意旨，自不具證據能力。惟被告以外之人於
    審判外之陳述，雖不得以之直接作為認定犯罪事實與否之證
    據，但非不得作為彈劾證據，用來爭執被告、證人之證明力
    （最高法院96年度臺上字第1497號判決意旨參照）。
二、證人黃秀蘭、林潘淑宏、林美玲、郭瓊美、劉晏甄偵訊經具
    結之陳述：
    按被告以外之人於偵查中向檢察官所為之陳述，除顯有不可
    信之情況者外，得為證據，刑事訴訟法第159 條之1 第2 項
    定有明文。查上開證人偵查中具結所為之陳述，固屬於傳聞
    證據，惟業經供前具結，各有結文1 紙附卷可稽（見偵一卷
    第24頁、189-196 頁），已足擔保其證言之真實性，此係檢
    察官依法訊問，復無其他事證足資認定其於檢察官訊問時有
    受違法取供情事，並無何顯不可信之情況，依前揭法條意旨
    ，自有證據能力。
三、證人吳信磊偵查中未經具結之陳述：
    按被告以外之人於偵查中向檢察官所為之陳述，除顯有不可
    信之情況者外，得為證據，刑事訴訟法第159 條之1 第2 項
    定有明文。又刑事訴訟法第158 條之3 規定：「證人、鑑定
    人依法應具結而未具結者，其證言或鑑定意見，不得作為證
    據。」所謂「依法應具結而未具結者」，係指檢察官或法官
    依刑事訴訟法第175 條之規定，以證人身分傳喚被告以外之
    人（證人、告發人、告訴人、被害人、共犯或共同被告）到
    庭作證，或雖非以證人身分傳喚到庭，而於訊問調查過程中
    ，轉換為證人身分為調查時，此時其等供述之身分為證人，
    則檢察官、法官自應依本法第186 條有關具結之規定，命證
    人供前或供後具結，其陳述始符合第158 條之3 之規定，而
    有證據能力。若檢察官或法官非以證人身分傳喚而以共同被
    告身分傳喚到庭為訊問時（例如刑事訴訟法第71條、第219
    條之6 第2 項、第236 條之1 第1 項、第248 條之1 、第27
    1 條第2 項、第271 條之1 第1 項），其身分既非證人，即
    與「依法應具結」之要件不合，縱未命其具結，純屬檢察官
    或法官調查證據職權之適法行使，當無違法可言。而前揭不
    論係本案或他案在檢察官面前作成未經具結之陳述筆錄，係
    屬被告以外之人於偵查中向檢察官所為之陳述，本質上屬於
    傳聞證據，基於保障被告在憲法上之基本訴訟權，除該被告
    以外之人死亡、身心障礙致記憶喪失或無法陳述、滯留國外
    或所在不明而無法傳喚或傳喚不到、或到庭後拒絕陳述等情
    形外，如已經法院傳喚到庭具結而為陳述，並經被告之反對
    詰問，前揭非以證人身分而在檢察官面前未經具結之陳述筆
    錄，除顯有不可信之情況者外，得為證據，並應於判決內敘
    明其符合傳聞證據例外之理由（最高法院96年度臺上字第35
    27號判決參照）。查吳信磊則係以「被告」身分傳喚到庭而
    為訊問一節，有臺灣高雄地方法院檢察署訊問筆錄在卷可稽
    （見偵卷一第63至68頁），足見其等尚非經檢察官以「證人
    」身分傳喚，純屬檢察官調查證據職權之適法行使，尚無悖
    法。且其嗣經原審法院院以「證人」身分傳喚到庭具結而為
    陳述，並經被告反對詰問一節，有結文1 紙及審判筆錄1 份
    附卷可佐（見原審卷二第166 至189 頁），復無其他事證足
    資認定其等於檢察官訊問時有受違法取供情事，並無何特別
    不可信之情況，依前揭法條及判決意旨，自有證據能力。
四、按被告以外之人於審判外之陳述，雖不符前4 條之規定，而
    經當事人於審判程序同意作為證據，法院審酌該言詞陳述或
    書面陳述作成時之情況，認為適當者，亦得為證據。當事人
    、代理人或辯護人於法院調查證據時，知有第159 條第1 項
    不得為證據之情形，而未於言詞辯論終結前聲明異議者，視
    為有前項之同意，刑事訴訟法第159 條之5 第1 項、第2 項
    分別定有明文。查本案認定事實所引用之卷內其餘卷證資料
    ，除原已符同法第159 條之1 至第159 條之4 規定、及法律
    另有規定等傳聞法則例外規定，而得作為證據外，並無證據
    證明係公務員違背法定程序所取得，而檢察官、被告及辯護
    人於本院行準備程序及審理時，均不爭執其證據能力，且本
    院審酌前揭陳述作成時之情況，並無違法取證之瑕疵，亦認
    以之作為證據為適當，是本件有關被告以外之人於審判外之
    言詞或書面陳述等供述證據，依前揭法條意旨，自均得為證
    據。
貳、有罪部分：
一、事實欄一之犯罪事實：訊據被告就此部分犯行，均坦承不諱
    ，核與告訴人即前上立當舖負責人黃秀蘭、被害人即立展當
    舖前負責人劉晏甄、前金寶當舖負責人蔡李碧美、前華中當
    舖負責人林潘淑宏、前吉祥當舖負責人蔡張簡乖、前茗宏當
    舖實際負責人郭瓊美、前通和當舖負責人曾毅豪、前永欣當
    舖負責人張如萍、前聖鑫當舖負責人孫明德於警詢及或檢察
    官偵訊時、告訴人即前便利當舖負責人陳奕廷及證人即受讓
    茗宏當舖之盧永順於警詢之指訴若合符節（見警卷第144 至
    145 頁、第150 至152 頁、第183 、184 、188 、190 頁、
    第232 至233 頁、第242 至244 頁、第257 至259 頁、第27
    9 至281 頁、第287 至289 頁、第309 至311 頁、第342 至
    343 頁、第356 至358 頁、偵卷一第187 頁），並有當舖轉
    讓契約書影本2 紙、臺灣時報影本5 紙、臺灣新聞報影本7
    紙及聯合報影本、委託書、承諾書、轉讓契約書、通和當舖
    91年8 月21日高雄市政府所核發之營利事業登記證作廢、當
    舖讓渡契約書等影本、高雄市政府93年11月11日高市府建二
    營字第09300570581 號函、93年12月20日高市府建二營字第
    09300601770 號函、93年12月8 日高市府建二營字第093006
    2625號函、92年11月25日高市府建二營字第09209285501 號
    函、93年3 月1 日高市府建二營字第09300381581 號函、92
    年12月17日高市府建二營字第09209305602 號函、93年4 月
    20日高市府建二營字第09300417692 號函、93年4 月16日高
    市府建二營字第09300423550 號函、93年10月18日高市府建
    二營字第09300556400 號函、93年10月11日高市府建二營字
    第09300551340 號函、高雄市政府建設局97年10月17日高市
    建設二字第0970024661號函、97年12月19日高市建設二字第
    0970031189號函、高雄市政府警察局97年12月19日高市警刑
    偵四查字第0970074249號函、各1 份在卷可按（見警卷第11
    9 、162 、163 、195 、196 、201 、202 、236 頁、第24
    5 至247 頁、第260 、262 頁、第275 至277 頁、第282 至
    285 頁、第294 、306 、312 、318 、340 、344 、354 、
    359 、360 、368 頁、原審卷一第41頁、原審卷二第13至14
    頁、第16至17頁），足徵被告此部分自白與事實相符，堪信
    屬實。
二、事實欄二所示犯罪事實：
（一）訊之被告對此部分事實坦承在卷，核與告訴人陳錦周、曾
      郭秀金、林美玲於警詢及偵訊時、告訴人黃恆生於警詢之
      指訴相符（見警卷第112 至114 頁、第204 至208 頁、偵
      卷一第15至16頁、94年度偵字第22421 號卷，下稱偵卷四
      ，第47至53頁），亦據被害人劉晏甄於警詢、偵訊時及被
      害人即前立展當舖負責人陳育達、前立展當舖合夥人陳育
      聰、告訴人陳奕廷於警詢證述甚詳（見警卷第145 、146
      、177 、181 、183 頁、偵卷一第16頁）。此外，並有立
      展當舖營利事業登記證、劉晏甄身分證、空白轉讓契約書
      、承諾書、合夥契約書、當舖合夥人同意書、立展當舖店
      章及劉晏甄印文、聖鑫當舖營利事業登記證、孫明德身分
      證、聖鑫當舖店章及孫明德印文、悅好當舖營利事業登記
      證、鄧運球身分證、空白轉讓契約書、承諾書、悅好當舖
      店章及鄧運球印文、明益當舖營利事業登記證、曾明傳身
      分證、空白轉讓契約書、承諾書、明益當舖印章及曾明傳
      印文、信誠當舖營利事業登記證、余介洲身分證、空白轉
      讓契約書、委託書、信誠當舖店章及余介洲印文、永欣當
      舖營利事業登記證、張如萍身分證、空白轉讓書契約書、
      承諾書、永欣當舖店章及張如萍印文、華中當舖營利事業
      登記證、空白轉讓契約書、承諾書、切結書、當舖合夥人
      同意書、合夥契約書、華中當舖店章、林潘淑宏、林磊印
      文、林磊身分證、林潘淑宏身分證、宗民當舖營利事業登
      記證、空白轉讓契約書、契約書、委託書、宗民當舖店章
      及曾保諧印文、高斌當舖營利事業登記證、空白轉讓契約
      書、承諾書、高斌當舖店章及呂慶斌印文、立展當舖營利
      事業登記證、立展當舖之當舖業許可證、合夥契約書、合
      夥人同意書、委託書、承諾書、當舖申請變更資料書、陳
      育聰、陳育達身分證、立展當舖店章及陳育聰、陳育達印
      文、便利當舖營利事業登記證、富邦產保受託物管理人責
      任保險單、富邦產保保費收據、當舖讓渡契約書、空白轉
      讓契約書、申請補發新許可證之申請書、委託書、轉讓契
      約書、合夥契約書、沈迪華及陳奕廷身分證、上立當舖營
      利事業登記證、承諾書、黃秀蘭身分證、上立當舖店章及
      黃秀蘭印文、金寶當舖營利事業登記證、金寶當舖之當舖
      業許可證、富邦產保受託物管理人責任保險單、富邦產保
      保費收據、轉讓契約書、承諾書、蔡李碧美身分證、金寶
      當舖店章及蔡李碧美印文、茗宏當舖營利事業登記證等影
      本各1 份、轉讓契約書影本各2 份、附表三所示支票正本
      、影本8 張、被告簽立之本票影本3 張在卷可參（見警卷
      第49頁、第117 至138 頁、第209 至226 頁、偵卷一第13
      4 至181 頁、第209 至210 頁、偵卷二第23至27頁、偵卷
      三第6 、17頁），上揭事實，自堪認定。
（二）本件被告坦承詐欺取財、背信，且其持已附表一編號一至
      五、編號七、九、十等已經其虛偽登報聲明遺失之營利事
      業登記證，向陳錦周、曾郭秀金、林美玲、黃恆生等人借
      款，已如前述，其不法所有之意圖而為詐欺之犯意，自堪
      認定。被告詐欺、背信之事實，應屬明確。
三、事實欄三所示犯罪事實：訊據被告對此部分犯行坦承不諱，
    核與證人即高雄市當舖商業同業公會會務員蔡宜倫於警詢之
    證述相符（見警卷第70至72頁），而扣案之立展當舖之「高
    雄市政府當舖業許可證」（見原審卷二第18頁），經原審法
    院送請鑑定，鑑定結果認；「印有『立展當舖』字體之許可
    證，該張文字、圖樣、紙張大小、印刷格式與本局格式相仿
    ，惟本局所發放紙質非光滑版面及許可證內圈襯底為淡黃色
    ，非白色」，有高雄市政府警察局97年12月19日高市警刑偵
    四查字第0970074249號函1 份在卷可佐（見原審卷二第16頁
    ），足徵扣案立展當舖之「高雄市政府當舖業許可證」並非
    權責單位即高雄市政府警察局所核發，確係偽造無訛。此外
    ，並有偽造之立展當舖之「高雄市政府當舖業許可證」1 紙
    扣案足憑（見原審卷二第18頁），益見被告自白與事實相符
    ，此部分事實洵堪認定。
四、綜上所述，本案事證明確，被告上揭犯行，洵堪認定，應予
    依法論科。
五、新舊法比較適用部分：
（一）查被告行為後，刑法部分條文業於94年1 月7 日修正，94
      年2 月2 日公布，於95年7 月1 日施行，現行刑法第2 條
      第1 項規定：「行為後法律有變更者，適用行為時之法律
      。但行為後之法律有利於行為人者，適用最有利於行為人
      之法律。」上開規定乃與刑法第1 條罪刑法定主義契合，
      而貫徹法律禁止溯及既往原則，係規範行為後法律變更所
      生新舊法律比較適用之準據法，是刑法第2 條本身雖經修
      正，但刑法第2 條既屬適用法律之準據法，本身尚無比較
      新舊法之問題，應一律適用裁判時之現行刑法第2 條規定
      以決定適用之刑罰法律，先予敘明。又本次刑法修正之比
      較新舊法，應就罪刑有關之共犯、未遂犯、想像競合犯、
      牽連犯、連續犯、結合犯、以及累犯加重、自首減輕暨其
      他法定加減原因（如身分加減）與加減例等一切情形，綜
      其全部罪刑之結果而為比較，最高法院95年5 月23日95年
      度第8 次刑庭會議決議可資參照。經查：
    1.刑法第212 條之偽造特種文書罪，法定刑為1 年以下有期
      徒刑、拘役或3 百元以下罰金；而刑法第339 條第1 項之
      詐欺取財罪，法定刑為5 年以下有期徒刑、拘役或科或併
      科1,000 元以下罰金；同法第342 條第1 項背信罪之法定
      刑為五年以下有期徒刑、拘役或科或併科一千元以下罰金
      ，就法定最高罰金刑部分，依95年6 月14日修正公布，95
      年7 月1 日施行之刑法施行法第1 條之1 規定「中華民國
      94年1 月7 日刑法修正後，刑法分則編所定罰金之貨幣單
      位為新臺幣。94年1 月7 日刑法修正時，刑法分則編未修
      正之條文定有罰金刑者，自94年1 月7 日刑法修正施行後
      ，就其所定數額提高為30倍。但72年6 月26日至94年1 月
      7 日新增或修正之條文，就其所定數額提高為3 倍」，經
      比較結果關於法定刑最高罰金部分，修正前後規定並無不
      同（新法以新臺幣為貨幣單位，修正施行後，就其所定數
      額提高為30倍，實際與行為時法罰金刑相同），不生法律
      變更比較問題，即無刑法第2 條第1 項適用餘地。再就法
      定最低罰金刑部分，修正前刑法第33條第5 款原規定：「
      罰金：1 元以上」，依罰金罰鍰提高標準條例第1 條前段
      規定得提高2 至10倍，及現行法規所定貨幣單位折算新臺
      幣條例第2 條換算為新臺幣結果，為3 元，而修正後則規
      定：「罰金：新臺幣1,000 元以上，以百元計算之」，已
      將科處罰金之最低額提高至1,000 元以上，就法定刑最低
      罰金部分，修正後之規定顯非較有利於被告，故依現行即
      修正後刑法第2 條第1 項前段規定，此部分應以修正前刑
      法第33條第5 款之規定對被告較為有利。
    2.刑法第55條牽連犯之規定亦經修正刪除，是於新法修正施
      行後，既已刪除牽連犯之規定，則被告所犯各罪應依數罪
      併罰之規定分論併罰。比較新舊法之規定，修正後之規定
      並非較有利於被告。
    3.刑法第56條連續犯之規定，業於94年2 月2 日修正公布刪
      除，並於95年7 月1 日起施行，是於新法修正施行後，行
      為人之數犯罪行為，即須分論併罰。此刪除雖非犯罪構成
      要件之變更，但顯已影響行為人刑罰之法律效果，自屬法
      律有變更，依修正後刑法第2 條第1 項前段規定，比較新
      、舊法結果，仍應以行為時法律即舊法論以連續犯對被告
      較為有利。
    4.關於罰金之加減，修正前刑法第68條規定「拘役或罰金加
      減者，僅加減其最高度。」修正後併入刑法第67條規定「
      有期徒刑或罰金加減者，其最高度及最低度同加減之。」
      是罰金刑之加減，原僅以最高度加減計之，惟修正後最低
      度併同加減之，比較新舊法，自以修正前刑法第68條對被
      告較為有利。
（二）本院經綜合全部罪刑之結果，在適用「罪刑綜合比較原則
      」、「擇用整體性原則」（最高法院27年上字第2615號判
      例意旨參照），本案應一體適用被告行為時之法律對其較
      為有利。至沒收部分，刑法第38條雖亦經修正，惟沒收為
      從刑，從刑附屬於主刑，除法律有特別規定者外，依主刑
      所適用之法律，本件主刑部分即宣告刑所據以決定之法律
      既適用修正前刑法之規定，沒收部分自應從之，併予敘明
      。
六、論罪科刑部分：
（一）附表一所示不實遺失聲明之報紙廣告，係用以公告表示該
      廣告內所載證件遺失之意思，均不待依習慣或特約，單從
      形式上觀察，即足以知悉其所表示上開用意之證明，俱屬
      刑法第210 條所稱之私文書。又被告並無「高雄市政府當
      舖業許可證」之製作權，卻以「高雄市政府當舖業許可證
      」正本為底稿，以彩色影印方式，製作「高雄市政府當舖
      業許可證」完成，其重新製作正本之行為即屬偽造，並非
      變造（最高法院90年度臺上字第7029號判決意旨參照）。
      而「高雄市政府當舖業許可證」，係用以表示該當舖係政
      府許可設立經營之證明，係刑法第212 條所稱之特種文書
      。
（二）核被告事實欄一所為，係犯刑法第216 條、第210 條之行
      使偽造私文書罪，其中附表編號一、三、六、八所示之營
      利事業記證係他人交付委託被告辦理過戶或變更登記事務
      ，被告違背任務而擅自登報公告該等營利事業登記證遺失
      ，而另行辦理申請補發，致生損害於各該委託人，核犯刑
      法第342 條第1 項背信罪；事實欄二所為，係犯刑法第33
      9 條第1 項之詐欺取財罪，其中附表二編號一、編號五及
      編號七部分，被告所交付附表一編號一、三所示立展當舖
      、上立當舖相關證件、文件及物品均係劉晏甄、黃秀蘭委
      託被告辦理過戶他人而交付被告，被告竟將之交付曾郭秀
      英、林美玲質押詐借款項，亦同犯刑法第342 條第1 項背
      信罪；事實欄三所為，係犯刑法第216 條、第212 條之行
      使偽造特種文書罪。起訴書雖未引用上開刑法第342 條第
      1 項，惟起訴書既已記載此部分事實，此部分犯行堪認已
      屬起訴範圍，本院自得審理之。又偽造上開不實聲明報紙
      廣告私文書、「高雄市政府當舖業許可證」特種文書之低
      度行為，均為行使之高度行為所吸收，均不另論罪。復被
      告於事實欄一利用不知情報社員工，刊登如附表一所示遺
      失之不實聲明於報紙私文書而行使，及事實欄二利用不知
      情會務員蔡宜倫，持前揭偽造「高雄市政府當舖業許可證
      」，向高雄市政府警察局刑警大隊查贓組辦理過戶而行使
      ，以遂行其前揭犯行，均為間接正犯。被告將受委託辦理
      過戶之附表一編號一、三營利事業登記證擅自登報聲明遺
      失，並持以向他人質押詐借款項，各係為達詐財之目的所
      為聲明遺失及質押之接續背信行為，應各屬接續犯之一次
      背信罪。又被告先後多次為行使偽造私文書、詐欺取財及
      背信犯行，均時間緊接，犯罪方法相同，均各觸犯構成要
      件相同之罪名，顯皆係基於概括犯意反覆為之，均為連續
      犯，應依修正刪除前刑法第56條之規定，各論以連續行使
      偽造私文書、連續詐欺取財、連續背信之一罪。又被告就
      上開事實欄所示連續行使偽造私文書、連續詐欺取財、連
      續背信及1 次行使特種文書犯行間，有方法與目的之牽連
      犯關係，應依修正前刑法第55條後段之規定，從一重之連
      續行使偽造私文書罪，並依連續犯之規定加重其刑。檢察
      官認應予分論併罰，容有誤會。檢察官起訴書雖未就被告
      事實欄二所載如附表二編號九所示詐欺取財犯行為記載，
      然此部分之犯行，與已起訴之詐欺取財犯行間，屬連續犯
      之裁判上一罪關係，為起訴效力所及，本院自應併予審理
      。
（三）撤銷改判之理由：
    1.原審認定被告有行使偽造私文書、特種文書及詐欺取財等
      犯行，固非無見，惟原審未察，遽認被告有偽造有價證券
      之犯行，並認被告偽以吳見利名義填載「空白票據領取證
      」領取空白支票，犯刑法第216 條、第210 條行使偽造私
      文書罪而併予審理，並認被告持偽造之遺失聲明，向高雄
      市政府申請補發營利事業登記證，係犯刑法第214 條使公
      務員登載不實罪，再與被告其他被訴行使偽造私文書、使
      公務員登載不實及詐欺取財犯行有牽連犯之裁判上一罪關
      係，從一重之連續偽造有價證券罪論處，而予論科，認事
      用法，非無違誤（理由詳後述）。
    2.原判決就起訴書記載關於被告虛偽刊登起訴書附表一編號
      1-10之「當舖許可證」遺失之聲明廣告部分，漏未論述。
    3.被告將他人交付委託辦理過戶或變更登記事實之營利事相
      登記證或印鑑，虛偽刊登遺失聲明，並持以質押借款，致
      生損害，亦犯刑法第342 條第1 項背信罪，原審論罪疏未
      及此，亦有未合。上訴人即被告上訴意旨指摘原判決認定
      被告偽造有價證券與事實不符，非無理由，原判決並有上
      開違誤，自應撤銷改判。
（四）爰審酌被告為高雄當舖公會理事長，集當舖同業信賴於一
      身，本應潔身自愛，忠實維持當舖同業間正常過戶買賣之
      交易秩序，卻利用其理事長崇高身分，大量收購或接受委
      託如附表一所示證件後，為己私利，持以向附表二所示告
      訴人陳錦周等4 人借款，詐得金額共計1,010 萬元，致陳
      錦周等4 人損害甚鉅，並未經附表一所示當舖負責人之同
      意或授權，任意利用不知情報社人員登載如附表一所示不
      實聲明報紙，持以向高雄市政府建設局申請補發，藉以持
      當舖營利事業登記證「正本」重複借款，損害高雄市政府
      建設局對於當舖業管理之正確性，及附表一所示之人權益
      ，嚴重危害同業當舖間正常過戶買賣交易秩序，惡性重大
      ，並審酌案發後亦與部分被害人陳錦周、劉晏甄等人達成
      和解（見警卷第50至51頁、偵一卷第114 頁），而於原審
      及本院坦承犯行等一切情狀，爰量處如主文第2 項所示之
      刑，以資懲儆。
（五）沒收部分：
    1.扣案偽造立展當舖之當舖業許可證彩色影本1 張（見原審
      卷二第18頁），為被告所有，業據被告自承在卷，又此文
      書雖由不知情之蔡宜倫持往高雄市政府警察局辦理過戶，
      惟該局並未受理，有該局97年12月19日高市警刑偵四查字
      第0970074249號函可稽（原審二卷第16頁），自仍屬被告
      所有，為事實欄三所示供行使偽造特種文書犯罪所用之物
      ，爰依刑法第38條第1 項第2 款前段之規定，宣告沒收。
      此偽造之特種文書固屬修正後刑法第38條第1 項第3 款所
      定「因犯罪所生之物」，惟本件行為時既無此規定，自不
      得引以為本案沒收之依據，附此敘明。
    2.至附表一所示偽造不實聲明報紙，非被告所有，爰不諭知
      沒收。
參、不另為無罪諭知部分：
一、公訴意旨另以：（一）被告於起訴書附表一編號1-10號所示
    時間，收取附表一各該編號所示同業因轉讓或歇業，委託其
    辦理過戶或直接讓渡給其，而交付之當舖營利事業登記證、
    當舖業許可證、當舖店章、負責人印章、空白讓渡書、切結
    書、委託書、申請書、身分證影本等文件後，明知附表一編
    號1-10所示當鋪之營利事業登記證、當鋪業許可證、印鑑章
    等物並未遺失，且上開當鋪負責人並未委託其辦理登報遺失
    及向高雄市政府辦理補發程序，竟於附表一所示時間，於報
    紙刊登如附表一所示「營利事業登記證」、「當鋪業許可證
    」遺失之廣告，並持上開負責人交付之資料，向高雄市政府
    辦理補發程序而行使之，致生損害於高雄市政府對於當鋪業
    管理之正確性，及損害於附表一所示被害人之利益（營利事
    業登記證部分，犯行使偽造私文書罪，已認定如前），因認
    此部分另涉犯刑法第214 條、第171 條未指定犯人而誣告罪
    嫌，虛偽刊登「當舖許可證」遺失之聲明，持以申請補發「
    當舖許可證」部分並涉犯刑法第216 條、210 條、214 條等
    語。（二）（即起訴書附表一編號11所示部分）被告於92年
    11月26日收取李育豪、蘇素麗所經營之日盛當舖營利事業登
    記證、當鋪業許可證、負責人印章、當舖印章、空白讓渡書
    、切結書、委託書、申請書、身分證影本等資料後，於92年
    間，基於偽造私文書、偽造特種文書、行使偽造私文書、行
    使偽造特種文書、使公務員登載不實、未指定犯人而誣告之
    概括犯意，明知前揭營利事業登記證、當舖業許可證及印鑑
    章等物並未遺失，且李育豪、蘇素麗並未委託其辦理登報遺
    失及向高雄市政府辦理補發程序，竟於報紙刊登營利事業登
    記證、當鋪業許可證遺失之廣告，並持上開負責人交付之資
    料，向高雄市政府辦理補發程序而行使之，致生損害於高雄
    市政府對於當鋪業管理之正確性，及損害於李育豪、蘇素麗
    之利益。因認被告此部分涉犯刑法第216 條之行使偽造私文
    書、第210 條之偽造私文書罪、刑法第212 條偽造特種文書
    、第216 條之行使偽造特種文書、第214 條之使公務員登載
    不實罪、刑法第171 條未指定犯人而誣告罪嫌等語。
二、按犯罪事實應依證據認定之，無證據不得認定犯罪事實；不
    能證明被告犯罪者，應諭知無罪之判決，刑事訴訟法第154
    條第2 項、第301 條第1 項前段分別定有明文。復事實之認
    定，應憑證據，如未能發現相當證據，或證據不足以證明，
    自不能以推測或擬制之方法，為裁判基礎；又認定不利於被
    告之事實，須依積極證據，苟積極證據不足為不利於被告事
    實之認定時，即應為有利被告之認定，更不必有何有利之證
    據；再認定犯罪事實，所憑之證據，雖不以直接證據為限，
    間接證據亦包括在內，然無論直接或間接證據，其為訴訟上
    之證明，須於通常一般之人均不致於有所懷疑，而得確信其
    為真實之程度者，始得據之為有罪之認定，倘其證明尚未達
    到此一程度，而有合理性懷疑之存在時，即無從為有罪之認
    定（最高法院30年上字第816 號、40年臺上字第86號、76年
    臺上字第4986號判例意旨參照）。
三、訊據被告固坦承於前揭時、地，有上揭公訴意旨所指偽登各
    該營利事業登記證遺失之廣告，並持上開負責人交付之資料
    ，向高雄市政府辦理補發營利事業登記證而行使之事實（原
    審卷二第262 頁），惟查：
（一）按誣告罪之成立，固以向該管公務員誣告為要件，惟所謂
      該管公務員者，實包括有偵查犯罪權之一切公務員在內（
      最高法院18年上字第1228號判例意旨參照）。是刑法誣告
      罪所稱「該管公務人員」係指有權接受申告而開始刑事訴
      訟程序或行政懲戒程序之公務員而言，包括刑事訴訟程序
      中之法官、檢察官、司法警察或司法警察官，以及行政懲
      戒程序中之行政主管長官、機關中專負督察職責之公務員
      、或監察院之監察委員等。查被告雖持偽造不實聲明報紙
      私文書向高雄市政府建設局，持以補發營利事業登記證，
      惟高雄市政府建設局，就前揭報紙聲明所載是否果有侵占
      遺失物罪嫌，並無犯罪偵查或審判權，自難遽認被告此舉
      有向「該管公務人員」申告犯罪，而以刑法第171 條之未
      指定犯人之誣告罪相繩。
（二）按刑法第214 條之使公務員登載不實罪，必公務員經形式
      審查後，有登載於其職務上所掌之文書，始足當之，如未
      有此登載行為，自不成立本罪。經查當舖營利事業登記證
      遺失後，只要檢附登報聲明作廢之報紙全份即予補發，無
      庸審核該報登載內容之真實性，對於補發登記證程序中，
      在業務上公文或電腦並無須登載「該當舖遺失補發」等情
      ，業經高雄市政府經濟發展局98年7 月24日高市經發二字
      第0980018143號函覆明確（原審卷二第148 頁）。且公訴
      人所舉相關高雄市政府函稿亦無任何有關遺失補發之記載
      （警卷第236 、247 、260 、274 、294 、312 、344 、
      360 頁），自難認公務員有何上開登載於職務上所掌公文
      書之行為，公訴意旨所指被告使公務員登載不實罪，自屬
      不能證明。
（三）公訴意旨雖指被告有虛偽刊登起訴書附表一「當鋪業許可
      證」遺失之廣告私文書，並持上開負責人交付之資料，向
      高雄市政府辦理補發程序而行使之，惟關於當舖許可證之
      核發，主管機關為高雄市政府警察局，起訴書附表一所示
      各當舖於91年6 月至94年12月間，僅有茗宏、通和、永欣
      及聖鑫當舖有異動及轉讓之函文，並無任何補辦證之紀錄
      ，有該局98年5 月27日高市警刑偵四查字0980032176號函
      及所附異動核准函稿及轉讓契約書影本可參（原審二卷第
      124-134 頁），而警卷所附上開台灣時報、臺灣新聞報報
      紙影本所示各該當舖證件或印鑑遺失聲明，經核其內容亦
      均無關於當舖許可證遺失之內容。公訴意旨所指被告此部
      分犯行，自屬不能證明。
（四）另觀之卷附日盛當舖之92年5 月5 日所核發之高雄市政府
      營利事業登記證，雖為高雄市政府建設局作廢一節，有該
      營利事業登記證影本1 紙在卷可稽（見警卷第377 頁），
      惟登記證作廢原因諸多，非單僅遺失之情，自難憑此逕認
      被告有為此登報遺失之舉。證人即日盛當舖實際負責人蘇
      金治於警詢時陳稱：該登記證作廢原因，可能是其想過戶
      給其妹蘇素麗，所以李育豪的負責人要作廢吧等語（見警
      卷第371 頁），經原審法院函詢有關日盛當舖自91年6 月
      起至94年12月止相關辦理過戶、及補辦證件之資料，高雄
      市政府經濟發展局函覆均無登報遺失之報紙及高雄市建設
      局核准補證之函文等情，有該局98年5 月14日高市經發二
      字第0980010951號函1 份附卷可按（見原審卷二第37頁、
      第97至123 頁），而高雄市政府警察局則函覆並無日盛當
      舖之相關資料，有該局98年5 月27日高市刑警偵四查字第
      0980032176號函在卷可按（原審卷二第124 頁），尚難認
      被告有向高雄市建設局謊報遺失，申請補發日盛當舖營利
      事業登記證，或向高雄市政府警察局謊報當舖許可證遺失
      申請補發之事實，則被告是否有登報遺失日盛當舖之營利
      事業登記證及當舖業許可證，即有合理可疑。此外，檢察
      官亦未提出其他積極證據足資證明被告確有此部分犯行，
      自難率以上揭行使偽造私文書等罪相繩。上開公訴意旨所
      指被告此部分犯行，尚不能證明，原應均為無罪之諭知，
      惟因檢察官認此部分如成立犯罪，即與前開論罪科刑部分
      有刪除前連續犯之裁判上一罪之關係，爰均不另為無罪之
      諭知，併此敘明。
肆、無罪部分：
一、公訴意旨略以：被告吳大作自89年7 月18日至94年5 月24日
    ，擔任高雄市當舖公會理事長，因需現金週轉，欲向他人質
    押借款，或因不詳用途，而基於意圖供行使之用偽造有價證
    券之概括犯意，未經吳信磊（原名吳見利）同意，自92年3
    月7 日起至94年4 月6 日止，向高雄市第三信用合作社領用
    空白支票後，蓋用吳信磊之印章於上開空白支票發票人簽章
    欄，偽造吳信磊發票之支票，持而行使之（共使用504 張）
    ，並以其中部分偽造之支票向陳錦周、曾郭秀金及林美玲等
    人，因認被告涉犯刑法第201 條第1 項偽造有價證券罪，行
    使偽造有價證券部分為偽造行為所吸收不另論罪等語。
二、公訴意旨認被告有上開犯罪行為，係以被告警詢及偵查中之
    自白、吳信磊偵查中之證言、相關支票、退票理由單及第三
    信用合作社95年1 月24日高三信社秘文字第126 號函及所附
    吳信磊支票帳戶空白支票領取證、未回籠支票查詢等資料為
    主要依據。
三、訊之被告否認有本件偽造有價證券犯行，於原審及本院審理
    中均辯稱：本件第三信用合作社之支票，原係吳信磊經營六
    合當舖及商人當舖時，供當舖資金週轉使用，之後吳信磊赴
    大陸經商後，將當舖交由伊管理，並將該等支票放在當舖內
    之包包，該等支票原本既用於當舖週轉，伊認為吳信磊已概
    括授權其使用簽發該等支票，且該支票帳戶之支票伊使用至
    94年始退票，之前均無退票，伊並無偽造該等支票之理由等
    語。經查：
（一）被告固於警詢時供稱：扣案之第三信用合作社支票存根5
      本都是其以吳信磊原名「吳見利」的名字所開據之支票，
      當時吳信磊都不知道；其向陳錦周借款560 萬元及利息18
      萬元，均是私自以「吳見利」名義開出的支票，幾張忘記
      了；其開立其兒子吳信磊的支票，吳信磊均不知情。查扣
      合作社之5 本支票票頭，其於何時開立時間太久忘記了，
      大部份均是以債還債及付利息等語（見警卷第13頁、第26
      至27頁），並於偵訊時陳稱：其原先是申請1 本50張，用
      幾本之後，後來都申請1 本25張，從92年開始使用，扣案
      票根5 本均是其所簽發，附表三編號一至七均係其簽發；
      其從92年開始申請吳信磊支票使用，其是用吳信磊的印章
      蓋在申請書上，都申請合作社新興分社的支票，簽發該等
      支票均未經吳信磊同意等語（見偵卷一第66、73、74頁）
      ，而於原審審理中亦供稱：伊簽發「吳見利」名義之支票
      ，並未告知吳信磊，吳信磊亦未明確表示授權伊簽發該等
      支票等語（原審卷二第260 頁）。參諸證人吳信磊於警詢
      時證稱：被告當初開具第三信用合作社支票，並未打電話
      告訴伊，伊亦不知被告開支票給何人等語（見警卷第68頁
      ）及於偵訊時證稱：扣案支票票根，均非其所寫，亦非其
      簽發出去，該票根內有些是被告字跡，附表三編號一至七
      所示支票均非其簽發，看字跡應該是被告簽發出去等語（
      見偵卷一第65頁）。被告簽發本件支票並未告知其子吳信
      磊（即發票名義人「吳見利」），而吳信磊並未直接明確
      表示授權被告簽發使用該等支票，應堪認定。惟被告是否
      偽造該等支票，仍須審究其有無經吳信磊概括授權方能論
      斷。
（二）被告於原審供稱：伊簽發「吳見利」名義之支票，並未告
      知吳信磊，吳信磊亦未明確表示授權伊簽發該等支票等語
      ，固如前述，惟其供述之問答全文係：「（你簽吳信磊之
      支票（筆錄記載為本票）有無經過他同意？）我沒有跟他
      說，我覺得不用說，這是家族的支票。」、「（吳信磊有
      無明確表示有授權給你以他人名義簽發支票？）沒有。因
      這是要放在店裏的抽屜給我使用，所以沒有帶回家。」其
      供述真意仍係認為該等支票之使用係經吳信磊概括同意甚
      明。尚難以此推認被告未經吳信磊同意，擅自偽造「吳見
      利」名義為發票人之本件支票。又吳信磊於檢察官偵訊時
      雖以共同被告身份陳稱：伊在90年出國前作生意，均使用
      本件第三信用合作社支票，90年之伊父即被告吳大作如果
      要用支票會告訴伊。伊去大陸前，將存摺、印章及支票收
      在一個包包，放在辦公桌抽屜內，就是家裏面，確定沒有
      將支票交給被告使用等語。並稱：「（既然你不用支票，
      為何不將支票還回銀行結清？）我沒想到，我認為放在家
      裏應該是很安全的地方。」等語（偵一卷第65頁），惟其
      於原審審理中則證稱：「（檢察官問：何時停止使用空白
      支票？）90年我出國就沒有使用，我出國將支票收在家裡
      包包。（吳信磊於94年之前原住高雄市新興區○○○路13
      1-1 號）」、「從出國到94年你的認知是否支票放在自己
      的包包，放在辦公室？）是。」、「（那時你的印章放在
      何處？）跟包包放在一起。」、「（當舖開在何處？）六
      合一路131-1 號。」、「（你剛說支票放在辦公室是否上
      開住處？）是。」、「（檢察官問：有無授權被告使用？
      ）當初出國沒有提到這些問題，我沒有向他講可以或不可
      以。」、「（你出國後當舖何人經營？）被告。」、（你
      在經營當舖時有無使用上開支票？）本來就是作為當舖週
      轉使用。」、「（90-94 年這段期間被告有無向你表示要
      使用這些支票？）支票原本就是當舖週轉使用，我出國後
      ，我放在辦公室抽屜包包，我出國後，當舖是我父親經營
      ，他沒有直接跟我說，我也沒說同意或不同意。」等語明
      確（原審卷二第172-174 頁）。綜上，本件支票原係吳信
      磊經營當舖週轉之用，其90年出國後，當舖由其父即被告
      經營，支票放在包包內，包包放於六合一路131-1 號辦公
      室抽屜內，被告未直接告訴其要使用支票，其亦未表示同
      意或不同意等情，固堪認屬實。然衡諸事理，被告與吳信
      磊係父子至親，兩人就本件支票是否由被告繼續使用，作
      為當舖經營週轉之用，未直接明確討論，與常情並無違背
      ，尚難逕予推認吳信磊不同意被告為此支票之使用。又該
      等支票原既係作為當舖週轉使用，吳信磊出國後又將該當
      舖交由被告經營管理，該支票、印章均留於家中，該支票
      帳戶復未辦理結清，又未表示該支票不再作為當舖週轉使
      用，其概括授權被告使用該支票，自非無可能。而被告所
      辯認為吳信磊概括同意其繼續使用該支票作為經營當舖週
      轉，更與常情無違，非無可信。
（三）被告於94年10月19日檢察官偵訊時，雖曾供稱：「（為何
      用了2 、3 年你都沒有告訴你兒子？）我怕他會拿支票回
      去。我本身沒有申請支票，我83年被銀行拒絕往來。」（
      偵一卷第66頁）。惟被告為此供述時，吳信磊（即吳見利
      ）係同時在庭之共同被告，被告為免吳信磊需負擔本件支
      票發票人之債務責任，而欲一人承擔，而為此不利於己之
      陳述，原非不可能，且當舖業係常須資金調度之行業，吳
      信磊赴大陸不再經營，並非結束當舖業務而係由被告管理
      經營，已如前述，而被告自89年7 月18日當選高雄市當舖
      同業公會理事長，92年7 月25日當選連任，至94年5 月24
      日始以書面請辭理事長一職等情，業經該公會總幹事鄭雅
      文於警詢陳述明白（警卷第110 頁），被告於89年間即已
      經營當舖業，且持續擔任公會理事長至94年，被告赴大陸
      時，被告仍在擔任理事長，財務亦無證據證明有何顯然不
      佳之情形，吳信磊又係其兒子，其須使用本件支票帳戶，
      繼續經營當舖事業，衡情並無不能向其子吳信磊開口商請
      其同意之理，其未與其子為此討論，即自認其子可能會將
      該等支票取回，而不敢告知其子其仍使用該等支票，難謂
      與常情無違，被告上開偵查中所為供述是否屬實，有無可
      能為維護吳信磊而為虛偽之陳述，實非無疑。自難以被告
      此等供詞，逕為被告不利之認定。
四、綜上所述，此部分公訴意旨所指被告犯行，檢察官所舉證據
    尚未達使通常一般之人均不致於有所懷疑，而得確信其為真
    實之程度者，自屬不能證明犯罪，爰為無罪之諭知。原審未
    察，遽認被告有此部分偽造有價證券之犯行，並認被告偽以
    吳見利名義填載「空白票據領取證」領取空白支票，犯刑法
    第216 條、第210 條行使偽造私文書罪而併予審理，再與被
    告其他被訴行使偽造私文書、使公務員登載不實及詐欺取財
    犯行有牽連犯之裁判上一罪關係，從一重之連續偽造有價證
    券罪論處，而予論科，認事用法，非無違誤，自應由本院撤
    銷改判。公訴意旨認被告偽造有價證券之行為與其它被訴犯
    罪事實，乃獨立數罪，應分論併罰，本院既認此部分不能證
    明犯罪，自應為無罪之諭知。
據上論斷，應依刑事訴訟法第368 條、第364 條、第299 條第1
項前段，第301 條第1 項前段，刑法第2 條第1 項前段、第216
條、第210 條、第212 條、第339 條第1 項、第342 條第1 項、
第38條第1 項第3 款，修正前刑法第55條、56條、第38條第1 項
第2 款前段，刑法施行法第1 條之1 ，判決如主文。
本案經檢察官鍾忠孝到庭執行職務。
中    華    民    國    99    年    10    月    20    日
              刑事第十庭  審判長法  官  陳中和
                                法  官  林水城
                                法  官  蔡國
以上正本證明與原本無異。
如不服本判決應於收受本判決後10日內向本院提出上訴書狀，其
未敘述上訴理由者，並得於提起上訴後10日內向本院補提理由書
狀（均須按他造當事人之人數附繕本）「切勿逕送上級法院」。
中    華    民    國    99    年    10    月    20    日
                                書記官  周青玉
附錄本判決論罪之法條：
刑法第216條
（行使偽造變造或登載不實之文書罪）
行使第 210 條至第 215 條之文書者，依偽造、變造文書或登載
不實事項或使登載不實事項之規定處斷。
刑法第210條
（偽造變造私文書罪）
偽造、變造私文書，足以生損害於公眾或他人者，處5 年以下有
期徒刑。
刑法第212條
（偽造變造特種文書罪）
偽造、變造護照、旅券、免許證、特許證及關於品行、能力服務
或其他相類之證書、介紹書，足以生損害於公眾或他人者，處1
年以下有期徒刑、拘役或3 百元以下罰金。
刑法第339條第1項
（普通詐欺罪）
意圖為自己或第三人不法之所有，以詐術使人將本人或第三人之
物交付者，處 5 年以下有期徒刑、拘役或科或併科 1 千元以下
罰金。
中華民國刑法第342條
（背信罪）
為他人處理事務，意圖為自己或第三人不法之利益，或損害本人
之利益，而為違背其任務之行為，致生損害於本人之財產或其他
利益者，處 5 年以下有期徒刑、拘役或科或併科 1 千元以下罰
金。
前項之未遂犯罰之。
附表一：
┌──┬────┬───┬──────┬───────┬──────┐
│編號│當鋪名稱│被害人│交由被告辦理│被告登報作廢時│申請補發證照│
│    │        │      │轉讓、變更時│間及報紙內容  │及實際過戶時│
│    │        │      │間          │              │間          │
├──┼────┼───┼──────┼───────┼──────┤
│一  │立展當鋪│劉晏甄│93年10月間  │93年10月28日臺│93年10月28日│
│    │        │鄭宛宣│            │灣時報：「遺失│起至同年11月│
│    │        │陳育達│            │高市府營利事業│11日間之某日│
│    │        │陳育聰│            │登記證統編8187│向高雄市政府│
│    │        │      │            │0490立展當鋪執│建設局申請補│
│    │        │      │            │照乙張聲明作廢│發營利事業登│
│    │        │      │            │負責人劉晏甄」│記證。      │
│    │        │      │            │等語（見警卷第│            │
│    │        │      │            │163 頁）      │93年11月11日│
│    │        │      │            ├───────┤過戶。      │
│    │        │      │            │93年11月10日臺│            │
│    │        │      │            │灣時報：「遺失│            │
│    │        │      │            │高雄立展當鋪合│            │
│    │        │      │            │夥人鄭宛宣印鑑│            │
│    │        │      │            │乙枚作廢合夥人│            │
│    │        │      │            │鄭宛宣E0000000│            │
│    │        │      │            │29」等語（見警│            │
│    │        │      │            │卷第162 頁）  │            │
├──┼────┼───┼──────┼───────┼──────┤
│二  │便利當鋪│陳奕廷│93年11月8日 │93年12月15日臺│93年12月8 日│
│    │        │沈迪華│            │灣新聞報：「遺│過戶。      │
│    │        │      │            │失高市府營利事│            │
│    │        │      │            │業登記證便利當│93年12月20日│
│    │        │      │            │鋪正本統編7954│向高雄市政府│
│    │        │      │            │5603號聲明作廢│建設局申請補│
│    │        │      │            │負責人陳奕廷」│發營利事業登│
│    │        │      │            │等語（見警卷第│記證。      │
│    │        │      │            │201 、202頁） │            │
├──┼────┼───┼──────┼───────┼──────┤
│三  │上立當鋪│黃秀蘭│92年8月14日 │92年8 月15日臺│92年8 月15日│
│    │        │      │            │灣新聞報：「遺│起至同年11月│
│    │        │      │            │失高市府營利事│25日間之某日│
│    │        │      │            │業登記證正本乙│向高雄市政府│
│    │        │      │            │張上立當鋪統一│建設局申請補│
│    │        │      │            │編號高市建二商│發營利事業登│
│    │        │      │            │字第81866165號│記證。      │
│    │        │      │            │負責人黃秀蘭」│            │
│    │        │      │            │等語（見警卷第│92年11月25日│
│    │        │      │            │240 頁）      │過戶。      │
├──┼────┼───┼──────┼───────┼──────┤
│四  │金寶當鋪│蔡李碧│92年11月11日│93年2 月17日臺│93年2 月17日│
│    │        │美    │            │灣新聞報：「遺│起至同年3 月│
│    │        │      │            │失高市府營利事│1 日間之某日│
│    │        │      │            │業登記證正本乙│向高雄市政府│
│    │        │      │            │張金寶當鋪統一│建設局申請補│
│    │        │      │            │編號00000000負│發營利事業登│
│    │        │      │            │責人蔡李碧美」│記證。      │
│    │        │      │            │等語（見警卷第│            │
│    │        │      │            │246 頁）      │93年3 月1 日│
│    │        │      │            │              │過戶。      │
├──┼────┼───┼──────┼───────┼──────┤
│五  │華中當鋪│林潘淑│92年7 月12日│91年7 月20日聯│92年8 月9 日│
│    │        │宏、  │            │合報：「遺失華│起至同年12月│
│    │        │林磊  │            │中當鋪營利事業│17日間之某日│
│    │        │      │            │登記用之商號店│向高雄市政府│
│    │        │      │            │章、負責人林潘│建設局申請補│
│    │        │      │            │淑宏及合夥人林│發營利事業登│
│    │        │      │            │磊印鑑章各乙枚│記證。      │
│    │        │      │            │聲明作廢負責人│            │
│    │        │      │            │：林潘淑宏合夥│92年12月17日│
│    │        │      │            │人：林磊」等語│過戶。      │
│    │        │      │            │（見警卷第275 │            │
│    │        │      │            │頁）          │            │
│    │        │      │            ├───────┤            │
│    │        │      │            │92年8 月9 日臺│            │
│    │        │      │            │灣新聞報：「遺│            │
│    │        │      │            │失高雄市政府營│            │
│    │        │      │            │利事業登記證正│            │
│    │        │      │            │本乙張華中當鋪│            │
│    │        │      │            │執照統一編號高│            │
│    │        │      │            │市建二商字第83│            │
│    │        │      │            │370441號負責人│            │
│    │        │      │            │林潘淑宏」等語│            │
│    │        │      │            │（見警卷第276 │            │
│    │        │      │            │頁）          │            │
│    │        │      │            ├───────┤            │
│    │        │      │            │92年12月12日臺│            │
│    │        │      │            │灣新聞報：「遺│            │
│    │        │      │            │失高雄市政府營│            │
│    │        │      │            │利事業登記證印│            │
│    │        │      │            │鑑店章華中當鋪│            │
│    │        │      │            │乙枚負責人林潘│            │
│    │        │      │            │淑宏」等語（見│            │
│    │        │      │            │警卷第277 頁）│            │
├──┼────┼───┼──────┼───────┼──────┤
│六  │吉祥當鋪│蔡張簡│92年4 月14  │92年4 月5 日臺│92年4 月5 日│
│    │        │乖    │日          │灣新聞報：「遺│後某日向高雄│
│    │        │      │            │失高雄市營利事│市政府建設局│
│    │        │      │            │業登記證乙張吉│申請補發營利│
│    │        │      │            │祥當鋪高市建二│事業登記證。│
│    │        │      │            │商字第79679308│            │
│    │        │      │            │號負責人蔡張簡│            │
│    │        │      │            │乖」等語（見警│            │
│    │        │      │            │卷第285頁）   │            │
├──┼────┼───┼──────┼───────┼──────┤
│七  │茗宏當鋪│郭太寶│93年年初（起│93年2 月20日臺│93年4 月20日│
│    │        │      │訴書誤載為93│灣新聞報：「遺│向高雄市政府│
│    │        │      │年4 月7 日）│失高雄市政府營│建設局申請補│
│    │        │      │            │利事業登記證乙│發營利事業登│
│    │        │      │            │張茗宏當鋪統一│記證，及變更│
│    │        │      │            │編號00000000負│登記。      │
│    │        │      │            │責人郭太寶」等│            │
│    │        │      │            │語（見警卷第30│            │
│    │        │      │            │6 頁）        │            │
├──┼────┼───┼──────┼───────┼──────┤
│八  │通和當鋪│曾毅豪│93年間（起訴│93年4 月13日臺│93年4 月13日│
│    │        │      │書誤載為93年│灣時報：「遺失│起至同年4 月│
│    │        │      │4 月15日）  │高雄市政府營利│16日間之某日│
│    │        │      │            │事業登記證統一│向高雄市政府│
│    │        │      │            │編號00000000正│建設局申請補│
│    │        │      │            │本乙張負責人曾│發營利事業登│
│    │        │      │            │毅豪」等語（見│記證。      │
│    │        │      │            │警卷第318 頁）│            │
│    │        │      │            │              │93年4 月16日│
│    │        │      │            │              │過戶。      │
├──┼────┼───┼──────┼───────┼──────┤
│九  │永欣當鋪│張如萍│93年6 月15日│93年9 月22日臺│93年9 月22日│
│    │        │      │（起訴書誤載│灣時報：「遺失│起至同年10月│
│    │        │      │為93年10月14│高市府營利事業│18日間之某日│
│    │        │      │日）        │登記證統編8186│向高雄市政府│
│    │        │      │            │6931永欣當鋪執│建設局申請補│
│    │        │      │            │照乙張聲明作廢│發營利事業登│
│    │        │      │            │負責人張如萍」│記證。      │
│    │        │      │            │等語（見警卷第│            │
│    │        │      │            │354 頁）      │93年10月18日│
│    │        │      │            │              │過戶。      │
├──┼────┼───┼──────┼───────┼──────┤
│十  │聖鑫當鋪│孫明德│93年8 月26  │93年10月7 日臺│93年10月7 日│
│    │        │      │日          │灣時報：「遺失│起至同年10月│
│    │        │      │            │高市府營利事業│11日間之某日│
│    │        │      │            │登記證統編8374│向高雄市政府│
│    │        │      │            │7953聖鑫當鋪執│建設局申請補│
│    │        │      │            │照乙張聲明作廢│發營利事業登│
│    │        │      │            │負責人孫明德」│記證。      │
│    │        │      │            │等語（見警卷第│            │
│    │        │      │            │368 頁）      │            │
└──┴────┴───┴──────┴───────┴──────┘
附表二：
┌──┬──┬────┬─────────┬──┬──────────┬───┬────┐
│編號│時間│地  點  │詐欺方法          │設質│交付物品            │借款  │被害人  │
│    │    │        │                  │當鋪│                    │金額  │        │
├──┼──┼────┼─────────┼──┼──────────┼───┼────┤
│一  │93年│商人當鋪│於左列時、地，欲向│立展│1.立展當鋪營利事業登│200萬 │陳錦周  │
│    │10月│（高雄市│陳錦周借款，而持右│當鋪│  記證正本1 張。    │      │        │
│    │6 日│新興區六│列當鋪之右述物品（│    │2.劉晏甄身分證影本1 │      │        │
│    │    │合一路13│其中聖鑫及立展之營│    │  紙。              │      │        │
│    │    │1 之1號 │利事業登記證已先後│    │3.空白轉讓契約書1 張│      │        │
│    │    │）      │於附表一編號一、十│    │  。                │      │        │
│    │    │        │經吳大作登報遺失作│    │4.空白承諾書1 張。  │      │        │
│    │    │        │廢），及附表三編號│    │5.空白合夥契約書1 張│      │        │
│    │    │        │五所示支票1 紙與陳│    │  。                │      │        │
│    │    │        │錦周供作擔保，取信│    │6.空白當鋪合夥人同意│      │        │
│    │    │        │陳錦周其有償還借款│    │  書1 張。          │      │        │
│    │    │        │之能力，以此方式施│    │7.立展當鋪店章1 枚。│      │        │
│    │    │        │以詐術，致陳錦周陷│    │8.劉晏甄印章1枚。   │      │        │
│    │    │        │於錯誤，而交付右述├──┼──────────┤      │        │
│    │    │        │財物與吳大作。    │聖鑫│1.聖鑫當鋪營利事業登│      │        │
│    │    │        │                  │當鋪│  記證正本1張。     │      │        │
│    │    │        │                  │    │2.孫明德身分證影本1 │      │        │
│    │    │        │                  │    │  紙。              │      │        │
│    │    │        │                  │    │3.聖鑫當舖店章1 枚。│      │        │
│    │    │        │                  │    │4.孫明德印章1枚。   │      │        │
│    │    │        │                  ├──┼──────────┤      │        │
│    │    │        │                  │悅好│1.悅好當鋪營利事業登│      │        │
│    │    │        │                  │當鋪│  記證正本1 張。    │      │        │
│    │    │        │                  │    │2.鄧運球身分證影本1 │      │        │
│    │    │        │                  │    │  紙。              │      │        │
│    │    │        │                  │    │3.空白轉讓契約書1 張│      │        │
│    │    │        │                  │    │  。                │      │        │
│    │    │        │                  │    │4.空白承諾書1張。   │      │        │
│    │    │        │                  │    │5.悅好當鋪店章1枚。 │      │        │
│    │    │        │                  │    │6.鄧運球印章1枚。   │      │        │
├──┼──┼────┼─────────┼──┼──────────┼───┼────┤
│二  │93年│陳錦周之│於左列時、地，欲向│商人│1.商人當舖營利事業登│140 萬│陳錦周  │
│    │12月│公司（高│陳錦周借款，而持右│當鋪│  記證正本1張。     │      │        │
│    │28日│雄市三民│列當鋪之右述物品，│    │2.商人當鋪店章及負責│      │        │
│    │    │區○○路│及附表三編號一所示│    │  人印章各1枚。     │      │        │
│    │    │471 巷3 │支票1 紙與陳錦周供├──┼──────────┤      │        │
│    │    │號3 樓）│作擔保，取信陳錦周│明益│1.明益當舖營利事業登│      │        │
│    │    │        │其有償還借款之能力│當鋪│  記證正本1 張。    │      │        │
│    │    │        │，以此方式施以詐術│    │2.曾明傳身分證影本1 │      │        │
│    │    │        │，致陳錦周陷於錯誤│    │  紙。              │      │        │
│    │    │        │，而交付右述財物與│    │3.空白轉讓契約書1 張│      │        │
│    │    │        │吳大作。          │    │  。                │      │        │
│    │    │        │                  │    │4.空白承諾書1張。   │      │        │
│    │    │        │                  │    │5.明益當舖印章1 枚。│      │        │
│    │    │        │                  │    │6.曾明傳印章1 枚。  │      │        │
├──┼──┼────┼─────────┼──┼──────────┼───┼────┤
│三  │94年│陳錦周之│於左列時、地，欲向│信誠│1.信誠當舖營利事業登│200 萬│陳錦周  │
│    │1 月│公司（高│陳錦周借款，而持右│當鋪│  記證正本1張。     │      │        │
│    │    │雄市三民│列當鋪之右述物品（│    │2.余介洲身分證影本1 │      │        │
│    │    │區○○路│其中華中及永欣之營│    │  紙。              │      │        │
│    │    │471 巷3 │利事業登記證已先於│    │3.空白轉讓契約書1 張│      │        │
│    │    │號3 樓）│附表一編號五、九經│    │  。                │      │        │
│    │    │        │吳大作登報遺失作廢│    │4.空白委託書1張。   │      │        │
│    │    │        │），及附表三編號四│    │5.信誠當鋪店章1枚。 │      │        │
│    │    │        │所示支票1 紙與陳錦│    │6.余介洲印章1枚。   │      │        │
│    │    │        │周供作擔保，取信陳├──┼──────────┤      │        │
│    │    │        │錦周其有償還借款之│永欣│1.永欣當舖營利事業登│      │        │
│    │    │        │能力，以此方式施以│當鋪│  記證正本1 張。    │      │        │
│    │    │        │詐術，致陳錦周陷於│    │2.張如萍身分證影本1 │      │        │
│    │    │        │錯誤，而交付右述財│    │  紙。              │      │        │
│    │    │        │物與吳大作。      │    │3.空白轉讓書契約書1 │      │        │
│    │    │        │                  │    │  張。              │      │        │
│    │    │        │                  │    │4.空白承諾書1張。   │      │        │
│    │    │        │                  │    │5.永欣當鋪店章1枚。 │      │        │
│    │    │        │                  │    │6.張如萍印章1枚。   │      │        │
│    │    │        │                  ├──┼──────────┤      │        │
│    │    │        │                  │華中│1.華中當舖營利事業登│      │        │
│    │    │        │                  │當鋪│  記證正本1張。     │      │        │
│    │    │        │                  │    │2.空白轉讓契約書影本│      │        │
│    │    │        │                  │    │  1張。             │      │        │
│    │    │        │                  │    │3.空白承諾書1張。   │      │        │
│    │    │        │                  │    │4.空白切結書1張。   │      │        │
│    │    │        │                  │    │5.空白當鋪合夥人同意│      │        │
│    │    │        │                  │    │  書1 張。          │      │        │
│    │    │        │                  │    │6.空白合夥契約書1 張│      │        │
│    │    │        │                  │    │  。                │      │        │
│    │    │        │                  │    │7.華中當鋪店章1枚。 │      │        │
│    │    │        │                  │    │8.林潘淑宏印章1枚。 │      │        │
│    │    │        │                  │    │9.林磊印章1枚。     │      │        │
│    │    │        │                  │    │10林磊身分證影本1 紙│      │        │
│    │    │        │                  │    │。                  │      │        │
│    │    │        │                  │    │11.林潘淑宏身分證影 │      │        │
│    │    │        │                  │    │   本1紙。          │      │        │
├──┼──┼────┼─────────┼──┼──────────┼───┼────┤
│四  │94年│陳錦周之│於左列時、地，欲向│宗民│1.宗民當舖營利事業登│130 萬│陳錦周  │
│    │2 月│公司（高│陳錦周借款，而持右│當鋪│  記證正本1張。     │      │        │
│    │17日│雄市三民│列當鋪之右述物品，│    │2.空白轉讓契約書1 張│      │        │
│    │    │區○○路│及附表三編號二所示│    │  。                │      │        │
│    │    │471 巷3 │支票1 紙與陳錦周供│    │3.空白契約書1張。   │      │        │
│    │    │號3 樓）│作擔保而行使，取信│    │4.空白委託書1張。   │      │        │
│    │    │        │陳錦周其有償還借款│    │5.宗民當鋪店章1枚。 │      │        │
│    │    │        │之能力，以此方式施│    │6.曾保諧印章1枚。   │      │        │
│    │    │        │以詐術，致陳錦周陷├──┼──────────┤      │        │
│    │    │        │於錯誤，而交付右述│高斌│1.高斌當舖營利事業登│      │        │
│    │    │        │財物與吳大作。    │當鋪│  記證正本1張。     │      │        │
│    │    │        │嗣吳大作借得附表二│    │2.空白轉讓契約書1 張│      │        │
│    │    │        │編號一至四所示款項│    │  。                │      │        │
│    │    │        │後，無力償還本金，│    │3.空白承諾書1張。   │      │        │
│    │    │        │於94年2 月17日起至│    │4.高斌當鋪店章1枚。 │      │        │
│    │    │        │同年4 月25日遭退票│    │6.呂慶斌印章1枚。   │      │        │
│    │    │        │前某日，持附表三編│    │                    │      │        │
│    │    │        │號3 所示支票作為利│    │                    │      │        │
│    │    │        │息之繳納，交付與陳│    │                    │      │        │
│    │    │        │錦周而行使。      │    │                    │      │        │
│    │    │        │                  │    │                    │      │        │
│    │    │        │                  │    │                    │      │        │
├──┼──┼────┼─────────┼──┼──────────┼───┼────┤
│五  │93年│在不詳地│於左列時、地，欲向│立展│1.立展當鋪營利事業登│100 萬│曾郭秀金│
│    │11月│點      │曾郭秀金借款，而持│當鋪│  記證正本1 張。    │      │        │
│    │25日│        │右列當鋪之右述物品│    │2.立展當鋪之當鋪業許│      │        │
│    │    │        │，及附表三編號六所│    │  可證正本1 張。    │      │        │
│    │    │        │示支票1 紙與曾郭秀│    │3.空白合夥契約書1 張│      │        │
│    │    │        │金供作擔保，取信曾│    │  。                │      │        │
│    │    │        │郭秀金其有償還借款│    │4.空白合夥人同意書1 │      │        │
│    │    │        │之能力，以此方式施│    │  張。              │      │        │
│    │    │        │以詐術，致曾郭秀金│    │5.空白委託書1張。   │      │        │
│    │    │        │陷於錯誤，而交付右│    │6.空白承諾書1張。   │      │        │
│    │    │        │述財物與吳大作。  │    │7.轉讓契約書2張。   │      │        │
│    │    │        │                  │    │8.當鋪申請變更資料書│      │        │
│    │    │        │                  │    │  1張。             │      │        │
│    │    │        │                  │    │9.陳育聰、陳育達身分│      │        │
│    │    │        │                  │    │  證影本各1 紙。    │      │        │
│    │    │        │                  │    │12.陳育聰、陳育達印 │      │        │
│    │    │        │                  │    │   章各1 枚。       │      │        │
│    │    │        │                  │    │13.立展當鋪店章1 枚 │      │        │
│    │    │        │                  │    │   。               │      │        │
├──┼──┼────┼─────────┼──┼──────────┼───┼────┤
│六  │93年│在不詳地│於左列時、地，欲向│便利│1.便利當鋪營利事業登│50萬  │曾郭秀金│
│    │12月│點      │曾郭秀金借款，而持│當鋪│  記證正本1張。     │      │        │
│    │5 日│        │右列當鋪之右述物品│    │2.富邦產物保險股份有│      │        │
│    │    │        │（該當鋪之營利事業│    │  限公司（下稱富邦產│      │        │
│    │    │        │登記證後於附表一編│    │  保）受託物管理人責│      │        │
│    │    │        │號二經吳大作登報遺│    │  任保險單1 份。    │      │        │
│    │    │        │失作廢），及附表三│    │3.富邦產保保費收據1 │      │        │
│    │    │        │編號七所示支票1紙 │    │  張。              │      │        │
│    │    │        │與曾郭秀金供作擔保│    │4.當鋪讓渡契約書1 張│      │        │
│    │    │        │，取信曾郭秀金其有│    │  。                │      │        │
│    │    │        │償還借款之能力，以│    │5.空白轉讓契約書1 張│      │        │
│    │    │        │此方式施以詐術，致│    │  。                │      │        │
│    │    │        │曾郭秀金陷於錯誤，│    │6.申請補發新許可證之│      │        │
│    │    │        │而交付右述財物與吳│    │  申請書1 張。      │      │        │
│    │    │        │大作。            │    │7.委託書1張。       │      │        │
│    │    │        │                  │    │8.空白轉讓契約書1 張│      │        │
│    │    │        │                  │    │  。                │      │        │
│    │    │        │                  │    │9.空白合夥契約書1 張│      │        │
│    │    │        │                  │    │  。                │      │        │
│    │    │        │                  │    │10.沈迪華及陳奕廷身 │      │        │
│    │    │        │                  │    │   分證影本各1 紙。 │      │        │
├──┼──┼────┼─────────┼──┼──────────┼───┼────┤
│七  │92年│在不詳地│於左列時、地，欲向│上立│1.上立當舖營利事業登│60萬  │林美玲  │
│    │9 月│點      │林美玲借款，而持右│當鋪│  記證正本1張。     │      │        │
│    │5 日│        │列當鋪之右述物品（│    │2.轉讓契約書1張。   │      │        │
│    │    │        │該當鋪之營利事業登│    │3.讓渡契約書1張。   │      │        │
│    │    │        │記證已先於附表一編│    │4.承諾書1張。       │      │        │
│    │    │        │號三經吳大作登報遺│    │5.黃秀蘭身分證影本1 │      │        │
│    │    │        │失作廢）及簽發本票│    │  紙。              │      │        │
│    │    │        │1 紙與林美玲供作擔│    │6.黃秀蘭印章1 枚。  │      │        │
│    │    │        │保，取信林美玲其有│    │7.上立當鋪店章1枚。 │      │        │
│    │    │        │償還借款之能力，以│    │                    │      │        │
│    │    │        │此方式施以詐術，致│    │                    │      │        │
│    │    │        │陷於錯誤，而交付右│    │                    │      │        │
│    │    │        │述財物與吳大作。  │    │                    │      │        │
├──┼──┼────┼─────────┼──┼──────────┼───┼────┤
│八  │92年│在不詳地│於左列時、地，欲向│金寶│1.金寶當鋪營利事業登│60萬  │林美玲  │
│    │12月│點      │林美玲借款，而持右│當鋪│  記證正本1張。     │      │        │
│    │12日│        │列當鋪之右述物品（│    │2.金寶當鋪之當鋪業許│      │        │
│    │    │        │該當鋪之營利事業登│    │  可證正本1 張。    │      │        │
│    │    │        │記證後於附表一編號│    │3.富邦產保受託物管理│      │        │
│    │    │        │四經吳大作登報遺失│    │  人責任保險單1 份。│      │        │
│    │    │        │作廢）及簽發本票1 │    │4.富邦產保保費收據1 │      │        │
│    │    │        │紙與林美玲供作擔保│    │  張。              │      │        │
│    │    │        │，取信林美玲其有償│    │5.轉讓契約書1張。   │      │        │
│    │    │        │還借款之能力，以此│    │6.承諾書1張。       │      │        │
│    │    │        │方式施以詐術，致陷│    │7.蔡李碧美身分證影本│      │        │
│    │    │        │於錯誤，而交付右述│    │  1紙。             │      │        │
│    │    │        │財物與吳大作。    │    │8.蔡李碧美印章1枚。 │      │        │
│    │    │        │                  │    │9.金寶當舖店章1枚。 │      │        │
├──┼──┼────┼─────────┼──┼──────────┼───┼────┤
│九  │92年│高雄市新│於左列時、地，欲向│茗宏│1.茗宏當鋪營利事業登│70萬  │黃恆生  │
│    │1 月│興區七賢│黃恆生借款，而持右│當鋪│  記證正本1張。     │      │        │
│    │30日│一路123 │列當鋪之右述物品（│    │2.茗宏當鋪店章1 枚。│      │        │
│    │（未│號德鑫當│該當鋪之營利事業登│    │3.郭太寶印章1 枚。  │      │        │
│    │經起│鋪      │記證後於附表一編號│    │                    │      │        │
│    │訴）│        │七經吳大作登報遺失│    │                    │      │        │
│    │    │        │作廢），及簽發本票│    │                    │      │        │
│    │    │        │1紙 與黃恆生供作擔│    │                    │      │        │
│    │    │        │保，取信黃恆生其有│    │                    │      │        │
│    │    │        │償還借款之能力，以│    │                    │      │        │
│    │    │        │此方式施以詐術，致│    │                    │      │        │
│    │    │        │黃恆生陷於錯誤，而│    │                    │      │        │
│    │    │        │交付右述財物與吳大│    │                    │      │        │
│    │    │        │作。              │    │                    │      │        │
└──┴──┴────┴─────────┴──┴──────────┴───┴────┘
附表三：
 ┌──┬────┬──────┬───┬───┬
 │編號│支票票號│發票日      │發票人│金額  │
 │    │        │            │      │      │
 ├──┼────┼──────┼───┼───┤
 │一  │BAS00446│94年4月28日 │吳見利│140 萬│
 │    │86      │            │      │元    │
 │    │        │            │      │      │
 │    │        │            │      │      │
 │    │        │            │      │      │
 │    │        │            │      │      │
 │    │        │            │      │      │
 │    │        │            │      │      │
 │    │        │            │      │      │
 │    │        │            │      │      │
 ├──┼────┼──────┼───┼───┤
 │二  │BAA02842│94年4月17日 │同上  │130 萬│
 │    │31      │            │      │元    │
 │    │        │            │      │      │
 │    │        │            │      │      │
 │    │        │            │      │      │
 ├──┼────┼──────┼───┼───┤
 │三  │BAA02842│94年4 月25日│同上  │10萬元│
 │    │35      │            │      │      │
 │    │        │            │      │      │
 │    │        │            │      │      │
 │    │        │            │      │      │
 ├──┼────┼──────┼───┼───┤
 │四  │BAS00434│94年5月8日  │同上  │200 萬│
 │    │64      │            │      │元    │
 │    │        │            │      │      │
 │    │        │            │      │      │
 │    │        │            │      │      │
 │    │        │            │      │      │
 │    │        │            │      │      │
 ├──┼────┼──────┼───┼───┤
 │    │BAS00452│94年6月4日  │同上  │200 萬│
 │ 五 │75      │            │      │元    │
 │    │        │            │      │      │
 │    │        │            │      │      │
 │    │        │            │      │      │
 │    │        │            │      │      │
 │    │        │            │      │      │
 ├──┼────┼──────┼───┼───┤
 │六  │BAS00446│93年11月25日│同上  │100 萬│
 │    │77      │            │      │元    │
 │    │        │            │      │      │
 │    │        │            │      │      │
 │    │        │            │      │      │
 │    │        │            │      │      │
 │    │        │            │      │      │
 │    │        │            │      │      │
 │    │        │            │      │      │
 ├──┼────┼──────┼───┼───┤
 │七  │BAS00446│94年1月5日  │同上  │50萬元│
 │    │90      │            │      │      │
 │    │        │            │      │      │
 │    │        │            │      │      │
 │    │        │            │      │      │
 ├──┼────┼──────┼───┼───┤
 │八  │BAS00438│92年2月28日 │同上  │25萬元│
 │    │50      │            │      │      │
 │    │        │            │      │      │
 │    │        │            │      │      │
 │    │        │            │      │      │
 │    │        │            │      │      │
 │    │        │            │      │      │
 │    │        │            │      │      │
 │    │        │            │      │      │
 └──┴────┴──────┴───┴───┘

司法院資訊處製作；財團法人民間司法改革基金會備份。
